{"present": {"1 Singular": {"Affirmative": "d\u00edchumaim", "Question": "an nd\u00edchumaim?", "Negative": "n\u00ed dh\u00edchumaim"}, "2 Singular": {"Affirmative": "d\u00edchumann t\u00fa", "Question": "an nd\u00edchumann t\u00fa?", "Negative": "n\u00ed dh\u00edchumann t\u00fa"}, "3 Singular": {"Male": {"Affirmative": "d\u00edchumann s\u00e9", "Question": "an nd\u00edchumann s\u00e9?", "Negative": "n\u00ed dh\u00edchumann s\u00e9"}, "Female": {"Affirmative": "d\u00edchumann s\u00ed", "Question": "an nd\u00edchumann s\u00ed?", "Negative": "n\u00ed dh\u00edchumann s\u00ed"}}, "1 Plural": {"Compressed": {"Affirmative": "d\u00edchumaimid", "Question": "an nd\u00edchumaimid?", "Negative": "n\u00ed dh\u00edchumaimid"}, "Extended": {"Affirmative": "d\u00edchumann muid", "Question": "an nd\u00edchumann muid?", "Negative": "n\u00ed dh\u00edchumann muid"}}, "2 Plural": {"Affirmative": "d\u00edchumann sibh", "Question": "an nd\u00edchumann sibh?", "Negative": "n\u00ed dh\u00edchumann sibh"}, "3 Plural": {"Affirmative": "d\u00edchumann siad", "Question": "an nd\u00edchumann siad?", "Negative": "n\u00ed dh\u00edchumann siad"}, "Passive": {"Affirmative": "d\u00edchumtar", "Question": "an nd\u00edchumtar?", "Negative": "n\u00ed dh\u00edchumtar"}}, "future": {"1 Singular": {"Affirmative": "d\u00edchumfaidh m\u00e9", "Question": "an nd\u00edchumfaidh m\u00e9?", "Negative": "n\u00ed dh\u00edchumfaidh m\u00e9"}, "2 Singular": {"Affirmative": "d\u00edchumfaidh t\u00fa", "Question": "an nd\u00edchumfaidh t\u00fa?", "Negative": "n\u00ed dh\u00edchumfaidh t\u00fa"}, "3 Singular": {"Male": {"Affirmative": "d\u00edchumfaidh s\u00e9", "Question": "an nd\u00edchumfaidh s\u00e9?", "Negative": "n\u00ed dh\u00edchumfaidh s\u00e9"}, "Female": {"Affirmative": "d\u00edchumfaidh s\u00ed", "Question": "an nd\u00edchumfaidh s\u00ed?", "Negative": "n\u00ed dh\u00edchumfaidh s\u00ed"}}, "1 Plural": {"Compressed": {"Affirmative": "d\u00edchumfaimid", "Question": "an nd\u00edchumfaimid?", "Negative": "n\u00ed dh\u00edchumfaimid"}, "Extended": {"Affirmative": "d\u00edchumfaidh muid", "Question": "an nd\u00edchumfaidh muid?", "Negative": "n\u00ed dh\u00edchumfaidh muid"}}, "2 Plural": {"Affirmative": "d\u00edchumfaidh sibh", "Question": "an nd\u00edchumfaidh sibh?", "Negative": "n\u00ed dh\u00edchumfaidh sibh"}, "3 Plural": {"Affirmative": "d\u00edchumfaidh siad", "Question": "an nd\u00edchumfaidh siad?", "Negative": "n\u00ed dh\u00edchumfaidh siad"}, "Passive": {"Affirmative": "d\u00edchumfar", "Question": "an nd\u00edchumfar?", "Negative": "n\u00ed dh\u00edchumfar"}}, "past": {"1 Singular": {"Affirmative": "dh\u00edchum m\u00e9", "Question": "ar dh\u00edchum m\u00e9?", "Negative": "n\u00edor dh\u00edchum m\u00e9"}, "2 Singular": {"Affirmative": "dh\u00edchum t\u00fa", "Question": "ar dh\u00edchum t\u00fa?", "Negative": "n\u00edor dh\u00edchum t\u00fa"}, "3 Singular": {"Male": {"Affirmative": "dh\u00edchum s\u00e9", "Question": "ar dh\u00edchum s\u00e9?", "Negative": "n\u00edor dh\u00edchum s\u00e9"}, "Female": {"Affirmative": "dh\u00edchum s\u00ed", "Question": "ar dh\u00edchum s\u00ed?", "Negative": "n\u00edor dh\u00edchum s\u00ed"}}, "1 Plural": {"Compressed": {"Affirmative": "dh\u00edchumamar", "Question": "ar dh\u00edchumamar?", "Negative": "n\u00edor dh\u00edchumamar"}, "Extended": {"Affirmative": "dh\u00edchum muid", "Question": "ar dh\u00edchum muid?", "Negative": "n\u00edor dh\u00edchum muid"}}, "2 Plural": {"Affirmative": "dh\u00edchum sibh", "Question": "ar dh\u00edchum sibh?", "Negative": "n\u00edor dh\u00edchum sibh"}, "3 Plural": {"Compressed": {"Affirmative": "dh\u00edchum siad", "Question": "ar dh\u00edchum siad?", "Negative": "n\u00edor dh\u00edchum siad"}, "Extended": {"Affirmative": "dh\u00edchumadar", "Question": "ar dh\u00edchumadar?", "Negative": "n\u00edor dh\u00edchumadar"}}, "Passive": {"Affirmative": "d\u00edchumadh", "Question": "ar d\u00edchumadh?", "Negative": "n\u00edor d\u00edchumadh"}}, "condi": {"1 Singular": {"Affirmative": "dh\u00edchumfainn", "Question": "an nd\u00edchumfainn?", "Negative": "n\u00ed dh\u00edchumfainn"}, "2 Singular": {"Affirmative": "dh\u00edchumf\u00e1", "Question": "an nd\u00edchumf\u00e1?", "Negative": "n\u00ed dh\u00edchumf\u00e1"}, "3 Singular": {"Male": {"Affirmative": "dh\u00edchumfadh s\u00e9", "Question": "an nd\u00edchumfadh s\u00e9?", "Negative": "n\u00ed dh\u00edchumfadh s\u00e9"}, "Female": {"Affirmative": "dh\u00edchumfadh s\u00ed", "Question": "an nd\u00edchumfadh s\u00ed?", "Negative": "n\u00ed dh\u00edchumfadh s\u00ed"}}, "1 Plural": {"Compressed": {"Affirmative": "dh\u00edchumfaimis", "Question": "an nd\u00edchumfaimis?", "Negative": "n\u00ed dh\u00edchumfaimis"}, "Extended": {"Affirmative": "dh\u00edchumfadh muid", "Question": "an nd\u00edchumfadh muid?", "Negative": "n\u00ed dh\u00edchumfadh muid"}}, "2 Plural": {"Affirmative": "dh\u00edchumfadh sibh", "Question": "an nd\u00edchumfadh sibh?", "Negative": "n\u00ed dh\u00edchumfadh sibh"}, "3 Plural": {"Compressed": {"Affirmative": "dh\u00edchumfaid\u00eds", "Question": "an nd\u00edchumfaid\u00eds?", "Negative": "n\u00ed dh\u00edchumfaid\u00eds"}, "Extended": {"Affirmative": "dh\u00edchumfadh siad", "Question": "an nd\u00edchumfadh siad?", "Negative": "n\u00ed dh\u00edchumfadh siad"}}, "Passive": {"Affirmative": "dh\u00edchumfa\u00ed", "Question": "an nd\u00edchumfa\u00ed?", "Negative": "n\u00ed dh\u00edchumfa\u00ed"}}, "imper": {"1 Singular": {"Affirmative": "d\u00edchumaim!", "Negative": "n\u00e1 d\u00edchumaim!"}, "2 Singular": {"Affirmative": "d\u00edchum!", "Negative": "n\u00e1 d\u00edchum!"}, "3 Singular": {"Male": {"Affirmative": "d\u00edchumadh s\u00e9!", "Negative": "n\u00e1 d\u00edchumadh s\u00e9!"}, "Female": {"Affirmative": "d\u00edchumadh s\u00ed!", "Negative": "n\u00e1 d\u00edchumadh s\u00ed!"}}, "1 Plural": {"Compressed": {"Affirmative": "d\u00edchumaimis!", "Negative": "n\u00e1 d\u00edchumaimis!"}, "Extended": {"Affirmative": "d\u00edchumadh muid!", "Negative": "n\u00e1 d\u00edchumadh muid!"}}, "2 Plural": {"Affirmative": "d\u00edchumaig\u00ed!", "Negative": "n\u00e1 d\u00edchumaig\u00ed!"}, "3 Plural": {"Compressed": {"Affirmative": "d\u00edchumaid\u00eds!", "Negative": "n\u00e1 d\u00edchumaid\u00eds!"}, "Extended": {"Affirmative": "d\u00edchumadh siad!", "Negative": "n\u00e1 d\u00edchumadh siad!"}}, "Passive": {"Affirmative": "d\u00edchumtar!", "Negative": "n\u00e1 d\u00edchumtar!"}}, "pastConti": {"1 Singular": {"Affirmative": "dh\u00edchumainn", "Question": "an nd\u00edchumainn?", "Negative": "n\u00ed dh\u00edchumainn"}, "2 Singular": {"Affirmative": "dh\u00edchumt\u00e1", "Question": "an nd\u00edchumt\u00e1?", "Negative": "n\u00ed dh\u00edchumt\u00e1"}, "3 Singular": {"Male": {"Affirmative": "dh\u00edchumadh s\u00e9", "Question": "an nd\u00edchumadh s\u00e9?", "Negative": "n\u00ed dh\u00edchumadh s\u00e9"}, "Female": {"Affirmative": "dh\u00edchumadh s\u00ed", "Question": "an nd\u00edchumadh s\u00ed?", "Negative": "n\u00ed dh\u00edchumadh s\u00ed"}}, "1 Plural": {"Compressed": {"Affirmative": "dh\u00edchumaimis", "Question": "an nd\u00edchumaimis?", "Negative": "n\u00ed dh\u00edchumaimis"}, "Extended": {"Affirmative": "dh\u00edchumadh muid", "Question": "an nd\u00edchumadh muid?", "Negative": "n\u00ed dh\u00edchumadh muid"}}, "2 Plural": {"Affirmative": "dh\u00edchumadh sibh", "Question": "an nd\u00edchumadh sibh?", "Negative": "n\u00ed dh\u00edchumadh sibh"}, "3 Plural": {"Compressed": {"Affirmative": "dh\u00edchumaid\u00eds", "Question": "an nd\u00edchumaid\u00eds?", "Negative": "n\u00ed dh\u00edchumaid\u00eds"}, "Extended": {"Affirmative": "dh\u00edchumadh siad", "Question": "an nd\u00edchumadh siad?", "Negative": "n\u00ed dh\u00edchumadh siad"}}, "Passive": {"Affirmative": "dh\u00edchumta\u00ed", "Question": "an nd\u00edchumta\u00ed?", "Negative": "n\u00ed dh\u00edchumta\u00ed"}}, "subj": {"1 Singular": {"Affirmative": "go nd\u00edchuma m\u00e9", "Negative": "n\u00e1r dh\u00edchuma m\u00e9"}, "2 Singular": {"Affirmative": "go nd\u00edchuma t\u00fa", "Negative": "n\u00e1r dh\u00edchuma t\u00fa"}, "3 Singular": {"Male": {"Affirmative": "go nd\u00edchuma s\u00e9", "Negative": "n\u00e1r dh\u00edchuma s\u00e9"}, "Female": {"Affirmative": "go nd\u00edchuma s\u00ed", "Negative": "n\u00e1r dh\u00edchuma s\u00ed"}}, "1 Plural": {"Compressed": {"Affirmative": "go nd\u00edchumaimid", "Negative": "n\u00e1r dh\u00edchumaimid"}, "Extended": {"Affirmative": "go nd\u00edchuma muid", "Negative": "n\u00e1r dh\u00edchuma muid"}}, "2 Plural": {"Affirmative": "go nd\u00edchuma sibh", "Negative": "n\u00e1r dh\u00edchuma sibh"}, "3 Plural": {"Affirmative": "go nd\u00edchuma siad", "Negative": "n\u00e1r dh\u00edchuma siad"}, "Passive": {"Affirmative": "go nd\u00edchumtar", "Negative": "n\u00e1r dh\u00edchumtar"}}, "verbal noun": "d\u00edchumadh", "verbal adjective": "d\u00edchumtha"}